【裁判字號】    89,訴,277
【裁判日期】    891214
【裁判案由】    強盜
【裁判全文】
臺灣雲林地方法院刑事判決                          八十九年度訴字第二七七號
    公  訴  人  臺灣雲林地方法院檢察署檢察官
    被      告  甲○○
    指定辯護人  本院公設辯護人  丙○○
右列被告因強盜案件，經檢察官提起公訴（八十九年度偵字第二八八七號），本院判
決如左︰
    主  文
林祺宏連續攜帶凶器、踰越門扇竊盜，處有期徒刑壹年。
    事  實
一、林祺宏基於意圖為自己不法所有之概括犯意，連續先於八十九年七月十五日上午
    五時許，踰越具有防閑作用之窗戶安全設備而侵入雲林縣西螺鎮○○○路二號西
    螺游泳池一樓辦公室，再持置於一旁，具有行兇之可能，客觀上足對人之身體、
    生命構成威脅之兇器剪刀一把，撬開辦公室內上鎖之抽屜，竊取現金二千八百五
    十元，得手後據為己有；嗣復承前之概括犯意，再於同日上午六時三十分許，踰
    越具有防閑作用之氣窗安全設備而侵入雲林縣西螺鎮埤頭里埤頭七十六之十號大
    同休息站一樓，竊取休息站一樓未上鎖櫃子抽屜內之現金一萬三千元，嗣林祺宏
    持置於上開休息站內，具有行兇之可能，客觀上足對人之身體、生命構成威脅之
    兇器水果刀一把，欲撬開另一上鎖櫃子之抽屜時，適為丁○發現，因而驚慌大叫
    ，林祺宏即趁隙倉皇逃逸，惟旋即為警查獲。
二、案經雲林縣警察局西螺分局報請臺灣雲林地方法院檢察署檢察官偵查起訴。
    理  由
一、訊據被告林祺宏對於右揭時、地，踰越西螺游泳池及大同休息站之窗戶，竊取財
    物之事實坦承不諱，核與被害人乙○○、丁○指述之情節大致相符，並有贓物認
    領保管單二紙、現場照片十五幀，及扣案之水果刀一支附卷可稽。本件事證明確
    ，被告犯行應堪認定。
二、被告林祺宏基於竊盜之犯意，踰越窗戶，進入室內，復於盜所取拿持有行兇之可
    能，客觀上足對人之身體、生命構成威脅之剪刀或水果刀，竊取財物得逞，核其
    所為，係犯刑法第三百二十一條第一項第二款、第三款之攜帶凶器踰越安全設備
    竊盜罪。公訴意旨雖以被告於大同休息站竊盜得手後，為被害人丁○發現，為脫
    免逮捕，竟持水果刀逼近丁○，喝令其進入廁所，丁○見狀即頻頻後退與林祺宏
    保持二公尺之距離，並不斷驚慌大叫，林祺宏並慌張逃跑，而認被告係犯刑法第
    三百二十九條、第三百二十八條第四項之準強盜未遂罪嫌，惟按準強盜罪之成立
    ，必有當場施強暴脅迫之行為始足當之，而所謂強暴、脅迫手段，必須足以壓抑
    被害人之抗拒，使其喪失意思自由，始足當之（最高法院三十年上字第三○二三
    號判例參照），經查，本件被害人丁○於本院調查時陳稱：「我那天早上七點十
    分時，開門要工作，我從三樓走到一樓，正準備營業，我先打開電燈，正在分鑰
    匙，發現有放現金的抽屜都被打開，我又繼續分鑰匙的時候，被告就跑出來，我
    嚇了一跳，就開始尖叫，被告一手拿錢，一手拿刀，刀鞘有打開，我一直後退，
    被告叫我進廁所，我沒進去，被告就自己跑進廁所，想從那裡逃跑吧，可能因廁
    所的窗戶有欄杆，他跑不掉，他就從二樓跑掉了」等語（見本院八十九年八月二
    十九日訊問筆錄）、「被告叫我進廁所，但我沒有進去，而到廁所前賣銅鑼燒之
    櫃台拿起長腳椅拿在胸前，目的是要保護自己，因當時我手上只有鑰匙，被告就
    從廁所內跑出來，從樓梯間跑掉了」等語（見本院八十九年十一月八日勘驗筆錄
    ），足見被告於竊盜犯行被丁○發現後，雖曾以口頭要求被害人丁○進入廁所，
    然其言行舉止，顯然尚不足以壓抑被害人丁○之抗拒，使丁○喪失意思之自由，
    揆諸前揭說明之意旨，自難認被告有何對於被害人丁○施強暴脅迫之行為，參以
    被告為丁○發覺後，若果有為脫免逮捕而施強暴脅迫之意，當無於以口頭要求被
    害人丁○進入廁所，而被害人丁○置之不理以後，隨即自行逃入廁所之理？益徵
    被告為丁○發現時，以言詞要求丁○進入廁所之行為，應僅係被告於竊盜犯行敗
    露，一時情急脫口而出之自然反應，並無任何施強暴或脅迫之故意。公訴人認被
    告先後二次犯行，時間緊接，觸犯構成要件相同之罪名，顯係基於概括犯意為之
    ，雖有既遂、未遂之分，仍成立刑法第三百二十九條、第三百二十八條第四項之
    準強盜未遂罪之連續犯，尚有未洽，惟基本事實同一，本院自應變更其起訴法條
    ，併此敘明。被告先後二次犯行，時間緊接，方法相同，觸犯構成要件相同之罪
    名，顯係基於概括犯意為之，為連續犯，應依刑法第五十六條規定以一罪論，並
    加重其刑。查被告前於八十七年間因竊盜案，經本院判處拘役五十日，緩刑二年
    確定，尚在緩刑期間內即再犯本案，有臺灣高等法院被告全國前案紀錄表在卷可
    按，足見其品行不佳，爰審酌被告正值青壯年，不思循正當途徑獲得財富，反圖
    不勞而獲，仿宵小行徑，竊取他人財物，其心態顯有未當，及其犯罪之動機、目
    的、行竊時持有可供凶器使用之剪刀及水果刀之手段等一切情狀，量處如主文所
    示之刑。又被告所持以供其竊盜使用之剪刀及水果刀各一支，分別為西螺游泳池
    、大同休息站所有，並非被告所有之物，依法不得宣告沒收，附此敘明。
據上論斷，應依刑事訴訟法第二百九十九條第一項前段、第三百條，刑法第三百二十
一條第一項第二款、第三款、第五十六條，判決如主文。
本案經檢察官王淑月到庭執行職務。
中      華      民      國    八十九      年    十二    月    十四    日
                                     臺灣雲林地方法院刑事第二庭
                                         審判長法官  紀  文  勝
                                               法官  趙  思  芸
                                               法官  冷  明  珍
右正本證明與原本無異
如不服本判決，應於判決送達後十日內，向本院提出上訴狀。（須附繕本）
                                             書記官  周  麗  雲
中      華      民      國      八十九      年    十二    月    十四    日
刑法第三百二十一條第一項第二款、第三款
犯竊盜罪而有左列情形之一者，處六月以上五年以下有期徒刑：
二、毀越門扇、牆垣或其他安全設備而犯之者。
三、攜帶兇器而犯之者。


司法院資訊處製作；財團法人民間司法改革基金會備份。
